臺灣臺中地方法院小額民事判決
　　　　　 111年度沙小字第264號
原      告  楊麗媚  
被      告  吳鴻鈞  
上列當事人間請求損害賠償等事件，本院於民國111年7月26日言
詞辯論終結，判決如下：
    主      文
被告應給付原告新臺幣13,339元。
原告其餘之訴駁回。
訴訟費用新臺幣1,000元，由被告負擔新臺幣498元，餘由原告負
擔。
本判決原告勝訴部份得假執行。但被告如以新臺幣13,339元為原
告預供擔保，得免為假執行。
    事實及理由
一、原告主張：被告於民國110年5月2日7時許，至原告坐落門牌
    號碼臺中市○○區○○路000巷00弄00號（下稱系爭房屋）住處
    ，以腳踹系爭房屋紗門，將紗門推向一邊，再以腳踹系爭房
    屋玻璃鋁門後，持石塊砸毀玻璃，致原告受有下列損害：1.
    系爭房屋紗門及玻璃鋁門修繕費用新臺幣（下同）16,800元
    。2.精神慰撫金10,000元。為此，爰依侵權行為法律關係請
    求被告給付。並請求法院判決：被告應給付原告26,800元。
    訴訟費用由被告負擔。
二、被告抗辯：紗窗使用年限剩餘殘值，因為房子是四十幾年的
    房子，依照建物第二類謄本記載，發生日期為79年3月登記
    的，建物門牌為428巷大馬路47號。
三、法院之判斷：
（一）原告主張系爭房屋紗門及玻璃鋁門遭被告破壞之事實，已
      據提出估價單、相片等為證，且經本院依職權調閱本院11
      1年度沙簡字第59號（含臺灣臺中地方檢察署110年度偵字
      第21748號、110年度核交字第1859號、111年度罰執字第1
      75號卷）卷宗核閱無誤，被告對此部份亦未爭執，堪信原
      告此部份之主張為真。
（二）被告雖稱系爭房屋屋齡已有40餘年，但原告稱紗門及玻璃
      鋁門裝一年而已，本院依原告所提出之現場照片，其房屋
      紗門及玻璃鋁門顯非40餘年之舊物，應以原告主張較為可
      採。而原告有關房屋紗門及玻璃鋁門修繕費用乃係以新品
      汰換舊品，自應將折舊部分予以扣除。又依行政院公布之
      固定資產耐用年數表及固定資產折舊率表，房屋附屬設備
      中不屬遮陽設備、滅火及災害警設備、昇降機設備、空調
      設備、商店用簡單裝備及簡單隔間、給水、排水、煤氣、
      電氣、自動門設備之其他設備，耐用年數為10年，依定率
      遞減法，每年折舊率為1000分之206，其最後1年之折舊額
      ，加歷年折舊累計額，其總和不得超過該資產成本原額10
      分之9，另依營利事業所得稅查核準則第95條第6項規定「
      固定資產提列折舊採用定率遞減法者，以1年為計算單位
      ，其使用期間未滿1年者，按實際使用之月數相當於全年
      之比例計算之，不滿1月者，以1月計」，上開估價單記載
      之玻璃門、紗門係屬新品，且均屬材料，依原告所述舊品
      為使用一年之物，則扣除折舊後之修復費用估定為12,704
      元（詳如附表之計算式），再加計5％之營業稅，其費用應
      為13,339元（計算式：12704X【1+5％】＝13339，元以下四
      捨五入）。
（三）按不法侵害他人之身體、健康、名譽、自由、信用、隱私
      、貞操，或不法侵害其他人格法益而情節重大者，被害人
      雖非財產上之損害，亦得請求賠償相當之金額，民法第19
      5條第1項前段定有明文，依上開法條規定得知，侵權行為
      損害賠償，得請求非財產上之損害者，以「不法侵害他人
      之身體、健康、名譽、自由、信用、隱私、貞操，或不法
      侵害其他人格法益而情節重大者」為限。經查，本件被告
      毀損系爭房屋紗門及玻璃鋁門，係侵害財產權，並未侵害
      原告之人格法益，自與前述法條規定得請求非財產上之損
      害之要件不符，原告應不得請求被告非財產上之損害，是
      本件原告請求被告賠償其精神慰撫金10,000元部分，於法
      不合，不應准許。
（四）綜上所述，原告因被告上開毀損犯行，依據侵權行為之法
      律關係，請求被告給付原告13,339元，為有理由，應予准
      許。至原告逾此範圍之請求，為無理由，應予駁回。
五、本件原告勝訴部份係適用小額程序而為被告敗訴之判決，依
    民事訴訟法第436條之20規定，應依職權宣告假執行，並依
    職權被告得預供擔保，免為假執行之諭知；併依同法第436
    條之19第1項規定，確定本件訴訟費用額為1,000元，依民事
    訴訟法第79條，命由被告負擔498元，餘由原告負擔。
中　　華　　民　　國　　111 　年　　8 　　月　　9 　　日
                        臺灣臺中地方法院沙鹿簡易庭
                            法  官  劉國賓
以上為正本，係照原本作成。
如不服本判決，應於送達後廿日內，以判決違背法令為理由，向
本院提出上訴狀並表明上訴理由（上訴理由應表明一、原判決所
違背之法令及其具體內容；二、依訴訟資料可認為原判決有違背
法令之具體事實），如於本判決宣示後送達前提起上訴者，應於
判決送達後廿日內補提上訴理由書（須附繕本）。
中　　華　　民　　國　　111 　年　　8 　　月　　9 　　日
                            書記官  張隆成
附表
-----
折舊時間           金額
第1年折舊值        16,000×0.206=3,296
第1年折舊後價值    16,000-3,296=12,704